【裁判字號】    90,訴,1260
【裁判日期】    901029
【裁判案由】    毒品危害防制條例
【裁判全文】
臺灣彰化地方法院刑事判決                          九十年度訴字第一二六號
    公  訴  人  臺灣彰化地方法院檢察署檢察官
    被      告  甲○○
右列被告因違反毒品危害防制條例案件，經檢察官聲請簡易判決處刑（九十年度毒偵
字第二七五九號），本院改依通常程序審理，判決如左：
    主  文
甲○○連續施用第一級毒品，處有期徒刑捌月，扣案之海洛因貳包（合計淨重零點零
貳公克）均沒收銷燬之，注射針筒壹支、削尖吸管壹支、茶葉罐壹個、夾鏈袋貳包均
沒收；又連續施用第二級毒品，處有期徒刑肆月，扣案之玻璃吸管壹支沒收；應執行
有期徒刑拾月，扣案之海洛因貳包（合計淨重零點零貳公克）均沒收銷燬之，注射針
筒壹支、削尖吸管壹支、茶葉罐壹個、夾鏈袋貳包、玻璃吸管壹支均沒收。
    事  實
一、甲○○前因施用毒品案件，經本院裁定送觀察、勒戒後，認無繼續施用毒品之傾
    向，由本院於民國八十七年十二月二十九日，以八十七年度少調字第一○八七號
    裁定不付審理確定（聲請簡易判決處刑書漏載本次觀察、勒戒之事實）。復因施
    用毒品案件，經本院裁定送觀察、勒戒後，認無繼續施用毒品之傾向，由臺灣彰
    化地方法院檢察署檢察官於九十年二月六日（聲請簡易判決處刑書誤載為十二日
    ），以八十九年度（聲請簡易判決處刑書誤載為九十年度）毒偵字第六一二○號
    為不起訴處分確定。詎不知戒除惡習，竟基於概括犯意，自九十年四月初某日起
    至同年六月十九日止，在彰化縣大村鄉○○路○段一八七巷一五四號住處，以將
    海洛因摻入香煙內點火吸煙或利用注射針筒將海洛因施打入皮下之方式，連續施
    用第一級毒品海洛因多次，約二、三天一次；又另行基於概括犯意，自九十年三
    月中旬某日起至同年六月十九日止，在前揭住處，以將安非他命置於鋁箔紙上再
    以火燒烤吸煙之方式，連續施用第二級毒品安非他命多次，約一星期一次。嗣於
    同年六月二十一日十二時二十分許，經警持搜索票在上址查獲，並扣得海洛因二
    包（合計淨重○‧○二公克）、其所有供施用毒品之注射針筒一支、削尖吸管一
    支、茶葉罐一個、夾鏈袋二包、玻璃吸管一支。
二、案經彰化縣警察局彰化分局報告臺灣彰化地方法院檢察署檢察官偵查後聲請簡易
    判決處刑，由本院改依通常程序審理。
    理  由
一、右揭犯罪事實，業據被告甲○○於本院調查、審理時坦承不諱，且被告於九十年
    六月二十一日經警採尿送驗結果，呈嗎啡及安非他命陽性反應，有彰化縣衛生局
    煙毒尿液檢驗成績書一紙附卷可稽，並有如事實欄所示之物扣案足證，而扣案白
    粉三包經送法務部調查局鑑定結果，確認其中二包均含毒品海洛因成分，有該局
    鑑定通知書一紙在卷可參，被告之自白核與事實相符，其犯行足堪認定。次查，
    被告前因施用毒品案件，經本院裁定送觀察、勒戒後，認無繼續施用毒品之傾向
    ，由本院於八十七年十二月二十九日，以八十七年度少調字第一○八七號裁定不
    付審理確定，復因施用毒品案件，經本院裁定送觀察、勒戒後，認無繼續施用毒
    品之傾向，由臺灣彰化地方法院檢察署檢察官於九十年二月六日，以八十九年度
    毒偵字第六一二○號為不起訴處分確定等情，有各該裁定書、不起訴處分書、臺
    灣彰化地方法院檢察署刑案資料查註紀錄表及臺灣高等法院被告全國前案紀錄表
    在卷可按，被告歷經二次觀察、勒戒，再為本案施用毒品行為，核屬三犯毒品危
    害防制條例第十條之罪，自應依法論科。另依毒品危害防制條例第二十條第三項
    中段及但書規定，三犯該條例第十條之罪者，應不經觀察、勒戒，逕由檢察官聲
    請法院裁定令入戒治處所施以強制戒治，本院九十年度毒聲字第二五一四號裁定
    於被告經過二次觀察、勒戒後，仍認被告應送勒戒處所觀察、勒戒，洵屬違誤，
    附此敘明。
二、核被告所為，係犯毒品危害防制條例第十條第一項施用第一級毒品罪及同條第二
    項施用第二級毒品罪。被告為施用而持有第一級毒品海洛因及第二級毒品安非他
    命，其持有之低度行為均應為施用之高度行為所吸收，皆不另論罪。其多次施用
    毒品海洛因及安非他命行為，均時間緊接，觸犯構成要件相同之罪名，顯係基於
    概括之犯意反覆為之，均應依連續犯規定，論以一罪，並加重其刑。被告前開施
    用第一級毒品行為，除公訴人起訴被告自九十年六月十三日起至同年六月十九日
    止施用外，其餘未據起訴，惟與起訴成罪部分有連續犯之裁判上一罪關係，為起
    訴效力所及，本院自應併予審理。被告所犯上開二罪間，犯意各別，犯罪構成要
    件不同，應分論併罰。爰審酌被告甫經觀察、勒戒，再度施用毒品，暨其施用毒
    品之期間、次數、動機、目的、手段、所生危害、犯後態度等一切情狀，各量處
    如主文所示之刑，並定其應執行之刑，以示懲儆。扣案之海洛因二包（合計淨重
    ○‧○二公克）係毒品危害防制條例第二條第二項所示之毒品，均應依同條例第
    十八條第一項前段規定宣告沒收銷燬之；扣案之注射針筒一支、削尖吸管一支、
    茶葉罐一個、夾鏈袋二包、玻璃吸管一支，係被告所有，供其施用毒品海洛因或
    安非他命所用，業據被告陳明在卷，應依刑法第三十八條第一項第二款規定宣告
    沒收。至扣案之白粉一包（淨重一‧三九公克），經送法務部調查局鑑定結果，
    確認無毒品反應，有前開該局鑑定通知書一紙足參，復無證據證明係供被告犯罪
    所用之物，爰不為沒收之諭知，併此敘明。
據上論斷，應依刑事訴訟法第四百五十二條、第二百九十九條第一項前段，毒品危害
防制條例第十條第一項、第二項、第十八條第一項前段，刑法第十一條前段、第五十
六條、第五十一條第五款、第三十八條第一項第二款，判決如主文。
本案經檢察官簡燕子到庭執行職務。
中    華    民    國      九十      年       十       月     二十九     日
                                 臺灣彰化地方法院刑事第二庭
        審判長法官  林  欽  章
                                     法      官  李  水  源
                                     法      官  秦  慧  君
右正本證明與原本無異。
如不服本判決，應於判決送達後十日內向本院提出上訴狀( 須附繕本 )。
                                    法院書記官   楊  年  雄
中    華    民    國      九十      年       十       月     三十一   日
毒品危害防制條例第十條：
施用第一級毒品者，處六月以上五年以下有期徒刑。
施用第二級毒品者，處三年以下有期徒刑。


司法院資訊處製作；財團法人民間司法改革基金會備份。
